# 营销策划公司相关费用问题

提问人：csnhzy23333 时间：2023-07-21 14:43:39
问下各位，营销策划公司的营销代理的成本应该入到什么科目，可否进合同履约成本（连同各类间接费用一起）

回答人：chenyiwei
在该业务适用总额法确认收入、成本的前提下，如果这些代理成本是与取得收入直接相关的必要支出，则可以作为合同履约成本予以归集，最终计入营业成本。
参考：财政部会计司发布的《收入准则应用案例——合同履约成本（酒店等服务行业的合同成本）》：http://kjs.mof.gov.cn/zt/kjzzss/ ... 0181211_3088435.htm。